# 求助陈版，购买少数股东的疑惑。

提问人：liuweisheng 时间：2021-06-09 11:01:36
2017 年-2019年A持股B80%股权，纳入合并范围， 2020 年A购买少数股东20%股权，持股B100%。 20 年底A合并报表是不是不应该有少数股东权益。（A无其他控股公司） 谢谢版主解惑。

回答人：chenyiwei
A的合并报表层面 2020 年底无少数股东权益。但仍需就收购少数股权之前的各年度/期间确认少数股东损益。